# 请教陈版：[委托研发]委托方收到费用化支出如何入账

提问人：Emily 沐汐 时间：2018-02-05 20:47:18
关于委托开发，读了陈版的瑞华研究，还是没有找到答案，请陈版帮忙解答一下： @chenyiwei 背景：A公司（汽车制造公司）委托关联方B公司（研发公司，此公司自行研发和委托研发均有）进行车型技术研发，技术所有权归属A公司（委托方），A公司承担研发失败的风险，合同金额采用成本加成的方式结算，按进度付款。
研究阶段和部分开发阶段（费用化和资本化都有）均发生在B公司，B公司根据项目进度开具“技术开发费”发票给A公司，A公司收到发票后再继续研发最后形成无形资产。B公司（受托方）发生的研发费全部通过“研发支出—资本化支出/费用化支出—受托研发”核算，月底对于费用化支出分摊至项目中资本化，再结转至存货中，开票给A公司，确认技术转让收入，并结转成本。
问题：1. 资产负债表日，B公司（受托方）能否将“研发支出—费用化支出—受托研发”结转至“研发支出—资本化支出—受托研发”，再结转至存货，确认收入成本？还是应该直接将“研发支出—费用化支出—受托研发”结转至存货，确认收入成本？
2. A公司（委托方）收到B公司（受托方）研发项目结算清单，费用化部分应该记入“研发支出—资本化支出—委托研发”还是“研发支出—费用化支出—委托研发”？

回答人：chenyiwei
因为B公司不承担研发失败风险，也不享有研发成果，所以B应按提供劳务处理。将为A发生的该项目研发支出计入提供劳务的成本，在研发劳务提供期间确认劳务收入（按A公司确认的实际成本加上约定的加成比例）和结转劳务成本。 A公司视同自行研发处理，根据研发阶段合理界定资本化的开始时点，此后B发生的相关研发支出对应在A的账面资本化处理。

提问人：Emily 沐汐 时间：2018-02-06 08:18:47
多谢陈版。还有一个问题不明白：B公司按提供劳务处理，具体入账科目怎么处理：研发费发生的成本费用归集时是直接计入“生产成本-受托研发”还是计入其他哪个科目？月底结账，将“生产成本-受托研发”结转至“存货-在产品”还是其他明细科目呢？达到约定进度开票，将“存货-在产品”转入“存货-产成品”，再确认收入“主营业务收入-技术转让”吗？拜谢

回答人：chenyiwei
B公司使用“生产成本”或者“劳务成本”科目归集、核算合同成本。一般不必要再设置“在产品”等含义不恰当的科目过渡。

提问人：Emily 沐汐 时间：2018-02-07 10:00:31
“B公司使用“生产成本”或者“劳务成本”科目归集、核算合同成本。一般不必要再设置“在产品”等含义不恰当的科目过渡。” @chenyiwei陈版，还有一点不清楚。B公司（受托方）用“生产成本/劳务成本”归集研发费，如果不通过“在产品”科目过渡，那月底结账时是直接确认“技术转让收入”吗？因为合同约定按开发进度开票付款，不是每个月开票给委托方。税务上确认了收入就要开具发票，所以确认收入就要开具发票。

回答人：chenyiwei
其实质是研发劳务收入，而不是技术转让收入，所以按照现行的收入准则，分期确认是恰当的。此时确认收入不等于要开发票，开发票是在合同约定的付款时点按付款进度开票。